# Conjugação de verbos de 2º classe no infinitivo

Estes verbos não perdem e nem ganham nenhuma sílaba.

## Padrão de conjugação

```text
   te [verbo]
      [verbo]
te te [verbo]

wa te [verbo]
      [verbo] aba/waꞌaba 
te te [verbo] dzahuré 

wa te [verbo] dzaꞌra
      [verbo] dzaꞌra waꞌaba
te te [verbo] dzaꞌra

da te [verbo] dzaꞌra
```

## Exemplo

- `te romhuri` eu trabalhar
- `romhuri` você trabalhar 
- `te te romhuri` ele trabalhar
- `wa te romhuri` nós dois trabalharmos
- `romhuri aba/waꞌaba` vocês dois trabalharem
- `te te romhuri dzahuré` eles dois trabalharem
- `wa te romhuri dzaꞌra` nós todos trabalharmos
- `romhuri dzaꞌra waꞌaba` vocês todos trabalharem
- `te te romhuri dzaꞌra` eles todos trabalharem
- `da te romhuri dzaꞌra` pessoas trabalharem

> Note que o verbo não perde nenhuma sílaba no infinitivo na maioria dos casos.

Essa conjugação é a conjugação base de vários outros padrões. Ela sozinha é raramente usada. Na maioria das vezes são necessários complementos e modificadores para passar o sentido desejado.